【裁判字號】    89,易,2243
【裁判日期】    890727
【裁判案由】    毒品危害防制條例
【裁判全文】
臺灣臺中地方法院刑事判決                        八十九年度易字第二二四三號
    公  訴  人  臺灣臺中地方法院檢察署檢察官
    被      告  甲○○
右列被告因毒品危害防制條例案件，經檢察官提起公訴（八十九年度毒偵字第三六六
Ｏ號），本院判決如左：
    主  文
甲○○連續施用第二級毒品，累犯，處有期徒刑拾月。扣案之安非他命貳包（共重壹
點公克）沒收銷燬之。
    事  實
一、甲○○於民國八十一年間因違反藥事法等案件，經法院合併判處有期徒刑一年十
    月，緩刑五年確定，次於八十三年間因違反麻醉藥品管理條例案件，經法院判處
    有期六月確定，並撤銷前開緩刑後接續執行，於八十五年四月二十六日假釋出獄
    ，刑期至八十六年八月十四日始行屆滿，又於八十五年間因違反麻醉藥品管理條
    例案件，經法院判處有期徒刑七月確定，於八十七年四月十一日執行完畢，續又
    撤銷前開假釋，執行殘刑一年三月十九日，於八十八年七月二日假釋出獄，刑期
    至八十八年九月三十日始行屆滿；八十七年間因施用毒品案件，經本院裁定送勒
    戒處所觀察勒戒，認無繼續施用毒品之傾向，由臺灣臺中地方法院檢察署檢察官
    於八十七年七月五日以八十七年度偵字第一二五七七號為不起訴處分；復於八十
    八年間因施用毒品案件，經本院裁定送勒戒處所觀察勒戒，認無繼續施用毒品之
    傾向，由臺灣臺中地方法院檢察署檢察官於八十八年八月十一日以八十八年度偵
    字第一七四二二號為不起訴處分，嗣並撤銷前開假釋，執行殘刑二月二十八日，
    於八十九年三月二十五日執行完畢。詎甲○○仍不知悛悔警惕，復基於概括犯意
    ，自八十九年五月二十日起至同年月二十七日中午十二時許止，在臺中市○區○
    ○街一二四號住處，以將第二級毒品安非他命置於吸食器內以火燒烤成煙後吸用
    之方式，連續施用第二級毒品安非他命多次，嗣於同日晚間十一時許，在臺中市
    ○區○○路東峰公園前為警查獲，並扣得第二級毒品安非他命二包（共重一．三
    公克），經臺中市警察局第三分局員警採集其尿液送驗結果，呈安非他命於人體
    代謝後之甲基安非他命陽性反應。
二、案經臺中市警察局第三分局報告臺灣臺中地方法院檢察署檢察官偵查起訴。
    理  由
一、右揭事實，迭據被告甲○○於警訊、檢察官偵查及本院審理時坦承不諱，其於臺
    中市警察局第三分局經員警採集尿液送驗結果，呈安非他命於人體代謝後之甲基
    安非他命陽性反應，有臺中市警察局第三分局尿液檢驗代號與真實姓名對照表、
    臺中市衛生局煙毒尿液檢驗成績書各一紙在卷可稽，並有安非他命二包（共重一
    ．三公克）扣案可資佐證。被告於八十七年間因施用毒品案件，經本院裁定送勒
    戒處所觀察勒戒，認無繼續施用毒品之傾向，由臺灣臺中地方法院檢察署檢察官
    於八十七年七月五日以八十七年度偵字第一二五七七號為不起訴處分；復於八十
    八年間因施用毒品案件，經本院裁定送勒戒處所觀察勒戒，認無繼續施用毒品之
    傾向，由臺灣臺中地方法院檢察署檢察官於八十八年八月十一日以八十八年度偵
    字第一七四二二號為不起訴處分等情，有臺灣臺中地方法院檢察署刑案資料查註
    紀錄表附卷可參，本案事證明確，被告三犯連續施用第二級毒品安非他命之犯行
    洵堪認定。
二、核被告甲○○所為，係犯毒品危害防制條例第十條第二項之施用第二級毒品安非
    他命罪，其施用前後持有第二級毒品安非他命之低度行為，應為施用之高度行為
    所吸收，不另論罪。被告先後數次施用第二級毒品安非他命犯行，時間緊接、方
    法相同，觸犯構成要件相同之罪名，顯係基於概括犯意反覆為之，依連續犯規定
    論以一罪，並加重其刑。被告曾於八十一年間因違反藥事法等案件，經法院判處
    有期徒刑一年十月，緩刑五年確定，次於八十三年間因違反麻醉藥品管理條例案
    件，經法院判處有期六月確定，並撤銷前開緩刑後接續執行，於八十五年四月二
    十六日假釋出獄，刑期至八十六年八月十四日始行屆滿，又於八十五年間因違反
    麻醉藥品管理條例案件，經法院判處有期徒刑七月確定，於八十七年四月十一日
    執行完畢，續又撤銷前開假釋，執行殘刑一年三月十九日，於八十八年七月二日
    假釋出獄，刑期至八十八年九月三十日始行屆滿，嗣因於假釋期間施用毒品，經
    法院撤銷前開假釋，執行殘刑二月二十八日，於八十九年三月二十五日執行完畢
    ，有臺灣高等法院被告全國前案紀錄表及臺灣臺中地方法院檢察署刑案資料查註
    紀錄表在卷可稽，被告前受有期徒刑執行完畢，於五年以內再犯本件有期徒刑以
    上之罪，為累犯，應依刑法第四十七條規定加重其刑，並與前開連續犯加重規定
    遞加重之。爰審酌被告前因施用毒品犯行，甫經二次觀察、勒戒後猶故態復萌，
    再連續施用第二級毒品安非他命不輟，無視於毒品對於自身健康之戕害及國家對
    於杜絕毒品犯罪之禁令，惡性非輕，然被告犯後尚知悔悟，本之施用毒品者均有
    相當程度之成癮性及心理依賴性，其犯罪心態與一般刑事犯罪之本質並不相同，
    容應以「病人」之角度為考量，並側重適當之醫學治療及心理矯治為宜，且被告
    經施以長時間之強制戒治，固屬保安處分之一種，然既與其所應受之刑罰，同係
    限制人身自由，揆諸比例原則，量刑不宜過重等一切情狀，量處如主文所示之刑
    ，以示懲儆。扣案之安非他命二包（共重一．三公克）係毒品危害防制條例第二
    條第二項規定之第二級毒品，爰依同條例第十八條第一項規定宣告沒收銷燬之。
據上論斷，應依刑事訴訟法第二百九十九條第一項前段，毒品危害防制條例第十條第
二項、第十八條第一項、第二十條第三項，刑法第十一條前段、第五十六條、第四十
七條，判決如主文。
中      華      民      國    八十九    年      七      月    二十七    日
                                      法  官  陳  得  利
右正本證明與原本無異。
如不服本判決，應於判決送達後十日內向本院提出上訴狀，上訴於臺灣高等法院臺中
分院（須附繕本）。
                                      書記官
中      華      民      國    八十九    年      七      月    二十七    日
附錄本案論罪科刑法條全文︰
毒品危害防制條例第十條第二項：
施用第二級毒品者，處三年以下有期徒刑。


司法院資訊處製作；財團法人民間司法改革基金會備份。
